【裁判字號】    89,易,2024
【裁判日期】    891110
【裁判案由】    竊盜
【裁判全文】
臺灣板橋地方法院刑事判決                        八十九年度易字第二０二四號
    公  訴  人  臺灣板橋地方法院檢察署檢察官
    被      告  甲○○
右列被告因竊盜案件，經檢察官提起公訴（八十九年度偵字第六五一七號），本院判
決如左：
    主  文
甲○○竊盜，累犯，處有期徒刑肆月。
    事  實
一、甲○○於民國八十六年間，因竊盜案件，經臺灣臺北地方法院判處有期徒刑八月
    ，緩刑五年，緩刑期內付保護管束，而自八十六年十二月二十九日起執行，嗣因
    於緩刑期內即八十七年間，再因竊盜案件，經同一法院判處有期徒刑六月確定，
    致前案之緩刑亦經同一法院裁定撤銷確定，嗣二案接續執行，而於八十八年七月
    二十九日執行完畢，猶不知悔改，竟意圖為自己不法之所有，於八十九年三月二
    十五日十一時許，在臺北縣中和市○○路五０二號七樓之五「捷盛電子公司」內
    ，趁該公司之員工乙○○疏於注意之際，竊取乙○○所有之化粧包一個（內有價
    值約新臺幣三千元之化粧品），得手後，即藏置於上址樓下之五樓陽台處，而逕
    自返家。旋為乙○○發現其化粧包失竊而報警，經警方循線會同甲○○於同日十
    三時許，在上址藏置處取出上開化粧包，因而查獲甲○○。
二、案經被害人乙○○訴由臺北縣警察局中和分局報告臺灣板橋地方法院檢察署檢察
    官偵查起訴。
    理  由
一、訊據被告甲○○對於其在上開時地，取走乙○○所有之化粧包一個，並將之藏置
    於上址樓下之五樓陽台處，而逕自返家之事實固坦承不諱，惟否認有竊盜之犯行
    ，辯稱：「我是拿我外套時，發現證人的化妝包在我的外套裡，我拿起外套時並
    沒有發現內有化妝包在外套內，我的外套是毛的很厚，我發現化妝包時，就將外
    套與化妝包放在五樓陽台處，我並沒有竊取證人的化妝包。」云云。經查，右揭
    事實，業據告訴人即被害人乙○○迭於警訊時及偵查中指述歷歷，核與證人即當
    時亦在場工作之員工蘇文璋於偵查中結證稱：「當天公司要被告離開，我發現她
    在員工們放置雜物的地方逗留很久，亂翻東西，經我告知同公司張碧娥上情，張
    女出言嚇止，被告即衝下去，我們尾隨在後，即不見其人」等語相符，復有臺北
    縣警察局贓物認領保管單一紙附卷可稽。又被害人曾於偵查中當庭提出該化粧包
    供檢察官勘驗結果，發現該物長約二十公分、寬約六公分、高約十五公分，此有
    原物大小之比例圖附卷可按，依常情，此物非小，衡情，當為被告於取其外套時
    所發現，被告竟未當場持之招領或置於原處，而逕行將上開化妝包取走，並改置
    於他人所難以查覺之五樓陽台處，其有意圖為自己不法之所有至明。是被告所辯
    ，尚無足採。事證明確，被告之犯行堪以認定。
二、核被告所為，係犯刑法第三百二十條第一項之竊盜罪。又被告曾受如事實欄所述
    有期徒刑之執行完畢，此有臺灣高等法院檢察署刑案紀錄簡覆表一紙及被告之刑
    事判決二份在卷可稽，其於五年以內再犯本件有期徒刑以上之罪，為累犯，應依
    刑法第四十七條之規定加重其刑。爰審酌被告有上開構成累犯之前科，仍不知悔
    改，其不思以正當方式賺錢謀生，竟意圖不勞而獲，致再有本件之犯行，被告犯
    罪之動機、目的、手段、犯罪所生之危害及犯罪後之態度等一切情狀，量處如主
    文所示之刑，以示懲儆。
據上論斷，應依刑事訴訟法第二百九十九條第一項前段，刑法第三百二十條第一項、
第四十七條，罰金罰鍰提高標準條例第一條前段，判決如主文。
本案經檢察官郭學廉到庭執行職務。
中      華      民      國      八十九      年    十一    月     十     日
                                      臺灣板橋地方法院刑事第一庭
                                          法  官  楊  千  儀
右正本證明與原本無異。
如不服本判決應於送達後十日內向本院提出上訴狀。
                                          書記官  王      明
中      華      民      國      八十九      年    十一    月    二十    日
附錄本案論罪科刑法條全文：
刑法第三百二十條第一項
意圖為自己或第三人不法之所有，而竊取他人之動產者，為竊盜罪，處五年以下有期
徒刑、拘役或五百元以下罰金。
（罰金已依罰金罰鍰提高標準條例提高為十倍）


司法院資訊處製作；財團法人民間司法改革基金會備份。
